Inventaris van het archief van de Natuurwetenschappelijke Commissie, 1923-1997
Nationaal Archief, Den Haag
- Natuur- en landschapsbeheer 1945-, 079A
  - Het aanmerken van gebieden die bescherming verdienen vanwege hun grote waarde voor natuur en landschap. 1945-1968, 64
    - Ruilverkavelingen met natuurwetenschappelijke waarde, 2
      - De Vier Noorderkoggen (NH)., 1949-1974; div. nrs.
        - Bijbehorende tekening, 7512
        - Bijbehorende tekening, 7513
        - Bijbehorende tekening, 7514
        - Bijbehorende tekening, 20218
      - Viermannekesbrug (NB)., 1979-1983; 1969, 8619
        - Stukken, 1969
        - Bijbehorende tekening, 8619
      - Vijfherenlanden(ZH)., 1957-1977; div. nrs.
        - Stukken, 1966; pak
        - Bijbehorende tekening, 8610
        - Bijbehorende tekening, 8611
        - Bijbehorende tekening, 8612
        - Bijbehorende tekening, 15509
        - Bijbehorende tekening, 15510
        - Bijbehorende tekening, 15511
        - Bijbehorende tekening, 15512
        - Bijbehorende tekening, 15513
        - Bijbehorende tekening, 15514
        - Bijbehorende tekening, 15515
        - Bijbehorende tekening, 15516
        - Bijbehorende tekening, 15517
        - Bijbehorende tekening, 15518
        - Bijbehorende tekening, 15519
        - Bijbehorende tekening, 15520
        - Bijbehorende tekening, 15521
        - Bijbehorende tekening, 15522
        - Bijbehorende tekening, 20368
      - Vlagtwedder Essen (Gr)., 1948-1974; div. nrs.
        - Stukken, 1592
        - Bijbehorende tekening, 7521
        - Bijbehorende tekening, 7522
        - Bijbehorende tekening, 7523
        - Bijbehorende tekening, 7524
        - Bijbehorende tekening, 7525
        - Bijbehorende tekening, 7526
        - Bijbehorende tekening, 7527
        - Bijbehorende tekening, 7528
        - Bijbehorende tekening, 7529
      - Vledder (D)., 1946-1985; div. nrs.
        - Stukken, 1594
        - Bijbehorende tekening, 7532
        - Bijbehorende tekening, 7533
        - Bijbehorende tekening, 7534
        - Bijbehorende tekening, 7535
        - Bijbehorende tekening, 7536
        - Bijbehorende tekening, 7537
        - Bijbehorende tekening, 7538
        - Bijbehorende tekening, 7539
        - Bijbehorende tekening, 7540
        - Bijbehorende tekening, 7541
        - Bijbehorende tekening, 7542
        - Bijbehorende tekening, 7543
      - Vleuten (U)., 1951-1967; 1606, 7576
        - Stukken, 1606
        - Bijbehorende tekening, 7576
      - Vliegveld Twente (O)., 1946-1964; 1607, 7577
        - Stukken, 1607
        - Bijbehorende tekening, 7577
      - Vlierden (NB)., 1960; div. nrs.
        - Stuk, 1608
        - Bijbehorende tekening, 7578
        - Bijbehorende tekening, 7579
      - Vlietbeek (L)., 1968-1969; 1597, 20219
        - Stukken, 1597
        - Bijbehorende tekening, 20219
      - Vlietpolder (ZH)., 1955; 1599; stuk
      - Vlodrop (L)., 1951-1961; div. nrs.
        - Stukken, 1601
        - Bijbehorende tekening, 7562
        - Bijbehorende tekening, 7563
      - Vollenhove (O)., 1950-1974; div. nrs.
        - Stukken, 1609
        - Bijbehorende tekening, 7580
        - Bijbehorende tekening, 7581
        - Bijbehorende tekening, 7582
        - Bijbehorende tekening, 7583
        - Bijbehorende tekening, 7584
        - Bijbehorende tekening, 7585
        - Bijbehorende tekening, 7586
        - Bijbehorende tekening, 10360
      - Volthe (O)., 1951-1983; div. nrs.
        - Stukken, 1610
        - Bijbehorende tekening, 7587
        - Bijbehorende tekening, 7588
        - Bijbehorende tekening, 7589
        - Bijbehorende tekening, 7590
      - Volthe-Lutte (O)., 1966-1968; 1612
      - Voorne-Putten (ZH)., 1950-1973; div. nrs.
        - Stukken, 1967
        - Bijbehorende tekening, 8613
        - Bijbehorende tekening, 8614
      - Voorofsche Polder (ZH)., 1954; 1613; stuk
      - Voorst en Echterheide (L)., 1950-1952; 1614
      - Vosberg en Loo (L)., 1946-1955; div. nrs.
        - 1946-1951, 1615
        - II, 1952, 1616, 7605
          - Stuk, 1616
          - Bijbehorende tekening, 7605
        - III, 1950-1955, 1617, 7606
          - Stukken, 1617
          - Bijbehorende tekening, 7606
      - Vries (D)., 1953-1975; div. nrs.
        - Stukken, 1611; pak
        - Bijbehorende tekening, 7591
        - Bijbehorende tekening, 7592
        - Bijbehorende tekening, 7593
        - Bijbehorende tekening, 7594
        - Bijbehorende tekening, 7595
        - Bijbehorende tekening, 7596
        - Bijbehorende tekening, 7597
        - Bijbehorende tekening, 7598
        - Bijbehorende tekening, 7599
        - Bijbehorende tekening, 7600
        - Bijbehorende tekening, 7601
        - Bijbehorende tekening, 7602
        - Bijbehorende tekening, 7603
        - Bijbehorende tekening, 7604
        - Bijbehorende tekening, 10361
        - Bijbehorende tekening, 10362
        - Bijbehorende tekening, 10363
        - Bijbehorende tekening, 10364
        - Bijbehorende tekening, 10365
        - Bijbehorende tekening, 10366
        - Bijbehorende tekening, 10367
      - Vriescheloo (Gr)., 1946-1974; div. nrs.
        - Stukken, 1618
        - Bijbehorende tekening, 7607
        - Bijbehorende tekening, 7608
        - Bijbehorende tekening, 7609
        - Bijbehorende tekening, 10368
        - Bijbehorende tekening, 10369
        - Bijbehorende tekening, 20220
        - Bijbehorende tekening, 20221
      - Vriezenveen II (O)., 1948-1981; div. nrs.
        - Stukken, 1629; pak
        - Bijbehorende tekening, 7638
        - Bijbehorende tekening, 7639
        - Bijbehorende tekening, 7640
        - Bijbehorende tekening, 7641
        - Bijbehorende tekening, 7642
      - Vriezenveen-Noord (O)., 1950-1976; div. nrs.
        - Stukken, 1619
        - Bijbehorende tekening, 7610
        - Bijbehorende tekening, 7611
        - Bijbehorende tekening, 7612
        - Bijbehorende tekening, 7613
        - Bijbehorende tekening, 7614
        - Bijbehorende tekening, 15310
      - Vroomshoop (O)., 1954-1965; div. nrs.
        - Stukken, 1620
        - Bijbehorende tekening, 7615
        - Bijbehorende tekening, 7616
        - Bijbehorende tekening, 7617
        - Bijbehorende tekening, 7618
        - Bijbehorende tekening, 7619
        - Bijbehorende tekening, 7620
        - Bijbehorende tekening, 7621
        - Bijbehorende tekening, 7622
        - Bijbehorende tekening, 7623
        - Bijbehorende tekening, 7624
        - Bijbehorende tekening, 7625
        - Bijbehorende tekening, 7626
        - Bijbehorende tekening, 7627
        - Bijbehorende tekening, 7628
        - Bijbehorende tekening, 20222
      - Polder Vrouwgeest (ZH)., 1955; 1621; stuk
      - Vuilbemden (L)., 1951-1954; 1622
      - Waalre (NB)., 1945-1974; div. nrs.
        - Stukken, 1623
        - Bijbehorende tekening, 10370
        - Bijbehorende tekening, 10371
      - Waarde (Z)., 1954; 1624
      - Waarlands- en Slootgaardpolder (NH)., 1946-1951; 1626
      - Walcheren (Z)., 1945-1985; div. nrs.
        - Stukken, 1976
        - Bijbehorende tekening, 8639
        - Bijbehorende tekening, 8640
        - Bijbehorende tekening, 8641
        - Bijbehorende tekening, 8642
        - Bijbehorende tekening, 8643
        - Bijbehorende tekening, 8644
        - Bijbehorende tekening, 8645
        - Bijbehorende tekening, 8646
        - Bijbehorende tekening, 8647
        - Bijbehorende tekening, 8648
        - Bijbehorende tekening, 8649
        - Bijbehorende tekening, 8650
      - Walzoorden (Z)., 1960-1962; div. nrs.
        - Stukken, 1625
        - Bijbehorende tekening, 7629
        - Bijbehorende tekening, 7630
        - Bijbehorende tekening, 7631
        - Bijbehorende tekening, 7632
        - Bijbehorende tekening, 7633
      - Wanroy (NB)., 1956-1974; div. nrs.
        - Stukken, 1627
        - Bijbehorende tekening, 7634
        - Bijbehorende tekening, 7635
        - Bijbehorende tekening, 7636
        - Bijbehorende tekening, 7637
      - Wanssum (L)., 1948-1959; div. nrs.
        - Stukken, 1631
        - Bijbehorende tekening, 7643
        - Bijbehorende tekening, 7644
        - Bijbehorende tekening, 7645
        - Bijbehorende tekening, 20223
      - Wapse (D)., 1953-1974; div. nrs.
        - Stukken, 1633
        - Bijbehorende tekening, 7652
        - Bijbehorende tekening, 7653
        - Bijbehorende tekening, 10374
        - Bijbehorende tekening, 10375
      - Warffum (Gr)., 1965; 1634
      - Warmenhuizen-Woudmeer (NH)., 1953-1958; div. nrs.
        - Stukken, 1635
        - Bijbehorende tekening, 7654
        - Bijbehorende tekening, 7655
        - Bijbehorende tekening, 7656
        - Bijbehorende tekening, 7657
        - Bijbehorende tekening, 7658
        - Bijbehorende tekening, 7659
        - Bijbehorende tekening, 7660
        - Bijbehorende tekening, 7661
        - Bijbehorende tekening, 7662
        - Bijbehorende tekening, 7663
      - Warns (F)., 1964-1966; div. nrs.
        - Stukken, 1636
        - Bijbehorende tekening, 7664
        - Bijbehorende tekening, 7665
        - Bijbehorende tekening, 7666
        - Bijbehorende tekening, 7667
        - Bijbehorende tekening, 7668
        - Bijbehorende tekening, 7669
        - Bijbehorende tekening, 7670
        - Bijbehorende tekening, 7671
      - Warnsveld (Gld)., 1955-1979; div. nrs.
        - Stukken, 1632; pak
        - Bijbehorende tekening, 7646
        - Bijbehorende tekening, 7647
        - Bijbehorende tekening, 7648
        - Bijbehorende tekening, 7649
        - Bijbehorende tekening, 7650
        - Bijbehorende tekening, 7651
        - Bijbehorende tekening, 10372
        - Bijbehorende tekening, 10373
        - Bijbehorende tekening, 15311
        - Bijbehorende tekening, 15312
        - Bijbehorende tekening, 20224
      - De Wateregge (O)., 1955-1956; div. nrs.
        - Stukken, 1637
        - Bijbehorende tekening, 7672
        - Bijbehorende tekening, 7673
        - Bijbehorende tekening, 7674
      - Waterland (NH)., 1951-1980; div. nrs.
        - Stukken, 1974
        - Bijbehorende tekening, 8632
        - Bijbehorende tekening, 8633
        - Bijbehorende tekening, 8634
        - Bijbehorende tekening, 8635
        - Bijbehorende tekening, 10612
        - Bijbehorende tekening, 10613
        - Bijbehorende tekening, 10614
        - Bijbehorende tekening, 15524
        - Bijbehorende tekening, 20369
        - Bijbehorende tekening, 20370
        - Bijbehorende tekening, 20371
      - Waterlandkerkje (Z)., 1950; 1638; stuk
      - Waubach (L)., 1963-1964; 1639, 7675
        - Stukken, 1639
        - Bijbehorende tekening, 7675
      - Weerdinger Essen (D)., 1965-1966; 1695, 10402
        - Stukken, 1695
        - Bijbehorende tekening, 10402
      - Weerijs (NB)., 1953-1988; 2020, 8752
        - Stukken, 2020
        - Bijbehorende tekening, 8752
      - Weerseler Esch (O)., 1950-1961; 1696
      - Weerselo-Dulder (O)., 1975-1977; div. nrs.
        - Stukken, 2023
        - Bijbehorende tekening, 8764
        - Bijbehorende tekening, 8765
        - Bijbehorende tekening, 8766
      - Weerterbos (L)., 1947; 1697, 7796
        - Stuk, 1697
        - Bijbehorende tekening, 7796
      - Weert-Strampoij (L)., 1948-1978; div. nrs.
        - Stukken, 2021
        - Bijbehorende tekening, 8753
        - Bijbehorende tekening, 8754
        - Bijbehorende tekening, 8755
        - Bijbehorende tekening, 8756
        - Bijbehorende tekening, 8757
        - Bijbehorende tekening, 8758
        - Bijbehorende tekening, 8759
        - Bijbehorende tekening, 8760
        - Bijbehorende tekening, 8761
        - Bijbehorende tekening, 8762
        - Bijbehorende tekening, 10619
        - Bijbehorende tekening, 10620
      - Weiwerd-Geefsweer (Gr)., 1947-1948; 1698, 7797
        - Stukken, 1698
        - Bijbehorende tekening, 7797
      - Vliegveld Welschap (NB)., 1949-1955; 1699, 7798
        - Stukken, 1699
        - Bijbehorende tekening, 7798
      - Werkhoven (U)., 1956; 1700; stuk
      - Wervershoof (NH)., 1951-1958; 1701, 7799
        - Stukken, 1701
        - Bijbehorende tekening, 7799
      - Wessem (L)., 1948; 1702; stuk
      - West Zeeuws-Vlaanderen (Z)., 1985-1993; div. nrs.
        - Stukken, 1975
        - Bijbehorende tekening, 8636
        - Bijbehorende tekening, 8637
        - Bijbehorende tekening, 8638
      - Westbroek-Maartensdijk (U)., 1946-1985; div. nrs.
        - Stukken, 2025; pak
        - Bijbehorende tekening, 8767
        - Bijbehorende tekening, 8768
        - Bijbehorende tekening, 8769
      - Westeindse Landen (D)., 1954; 1703; stuk
      - Wester Es (O)., 1963; 1705, 7801
        - Stuk, 1705
        - Bijbehorende tekening, 7801
      - Westerbork (D)., 1965; 1704, 7800
        - Stuk, 1704
        - Bijbehorende tekening, 7800
      - Westerhorn (Gr)., 1983-1990; 2000, 8700
        - Stukken, 2000
        - Bijbehorende tekening, 8700
      - Westerkamper-, Oosterkamper- en Leyerpolder (NH)., 1954; 1654; stuk
      - Westerkogge (NH)., 1964-1983; div.nrs.
        - Stukken, 1756
        - Bijbehorende tekening, 8015
        - Bijbehorende tekening, 8016
        - Bijbehorende tekening, 8017
      - Westerlanden (Gr)., 1946; 1706; stuk
      - Westerwoldse Aa (Gr)., 1960-1964; div. nrs.
        - Stukken, 1707
        - Bijbehorende tekening, 7802
        - Bijbehorende tekening, 7803
        - Bijbehorende tekening, 7804
        - Bijbehorende tekening, 7805
        - Bijbehorende tekening, 15320
      - Westerwoudpolder (NH)., 1948-1953; 1641
      - Westhuizingerveld (O)., 1955; div. nrs.
        - Stukken, 1642
        - Bijbehorende tekening, 10378
        - Bijbehorende tekening, 10379
      - Westland (NB)., 1953-1955; 1643
      - Westwoud (NH)., 1971; div. nrs.
        - Stukken, 2019
        - Bijbehorende tekening, 8749
        - Bijbehorende tekening, 8750
        - Bijbehorende tekening, 8751
        - Bijbehorende tekening, 15527
      - Westzaan (NH)., 1961-1989; 1973
      - Wienerveld (O)., 1960; div. nrs.
        - Stuk, 1645
        - Bijbehorende tekening, 7683
        - Bijbehorende tekening, 7684
      - Wierden III (O)., 1953-1962; div. nrs.
        - Stukken, 1646
        - Bijbehorende tekening, 7685
        - Bijbehorende tekening, 7686
        - Bijbehorende tekening, 7687
        - Bijbehorende tekening, 7688
        - Bijbehorende tekening, 7689
        - Bijbehorende tekening, 7690
        - Bijbehorende tekening, 7691
      - Wieringen (NH)., 1945-1988; div. nrs.
        - Stukken, 2075
        - Bijbehorende tekening, 8833
        - Bijbehorende tekening, 8834
        - Bijbehorende tekening, 8835
        - Bijbehorende tekening, 8836
        - Bijbehorende tekening, 8837
        - Bijbehorende tekening, 8838
        - Bijbehorende tekening, 8839
        - Bijbehorende tekening, 8840
        - Bijbehorende tekening, 8841
        - Bijbehorende tekening, 8842
        - Bijbehorende tekening, 8843
        - Bijbehorende tekening, 8844
        - Bijbehorende tekening, 8845
        - Bijbehorende tekening, 8846
        - Bijbehorende tekening, 8847
        - Bijbehorende tekening, 8848
        - Bijbehorende tekening, 8849
        - Bijbehorende tekening, 8850
        - Bijbehorende tekening, 8851
        - Bijbehorende tekening, 8852
        - Bijbehorende tekening, 8853
        - Bijbehorende tekening, 8854
        - Bijbehorende tekening, 8855
        - Bijbehorende tekening, 8856
        - Bijbehorende tekening, 8857
        - Bijbehorende tekening, 8858
        - Bijbehorende tekening, 8859
        - Bijbehorende tekening, 8860
        - Bijbehorende tekening, 8861
        - Bijbehorende tekening, 8862
        - Bijbehorende tekening, 8863
        - Bijbehorende tekening, 8864
        - Bijbehorende tekening, 8865
        - Bijbehorende tekening, 15539
        - Bijbehorende tekening, 15540
        - Bijbehorende tekening, 15541
        - Bijbehorende tekening, 15542
        - Bijbehorende tekening, 15543
        - Bijbehorende tekening, 15544
        - Bijbehorende tekening, 15545
      - Wieringerwaard (NH)., 1962; 1647; stuk
      - Wijhe (O)., 1957-1961; 1668
      - Wijkermeerpolder (NH)., 1982-1985; 2076, 10634
        - Stukken, 2076
        - Bijbehorende tekening, 10634
      - Wildervank (Gr)., 1956; 1648; stuk
      - Willemstad (NB)., 1973-1976; div. nrs.
        - Stukken, 1649
        - Bijbehorende tekening, 7692
        - Bijbehorende tekening, 10380
        - Bijbehorende tekening, 10381
        - Bijbehorende tekening, 15315
        - Bijbehorende tekening, 15316
      - Polder Willens (ZH)., 1956; 1680
      - Wimmenummerpolder (NH)., 1957; 1650; stuk
      - Winterswijk-West (Gld)., 1968-1981; div. nrs.
        - Stukken, 1770; pak
        - Bijbehorende tekening, 8077
        - Bijbehorende tekening, 8078
        - Bijbehorende tekening, 8079
        - Bijbehorende tekening, 8080
        - Bijbehorende tekening, 8081
        - Bijbehorende tekening, 8082
        - Bijbehorende tekening, 8083
        - Bijbehorende tekening, 8084
        - Bijbehorende tekening, 8085
        - Bijbehorende tekening, 10462
        - Bijbehorende tekening, 10463
        - Bijbehorende tekening, 10464
        - Bijbehorende tekening, 10465
        - Bijbehorende tekening, 10466
        - Bijbehorende tekening, 10467
        - Bijbehorende tekening, 10468
        - Bijbehorende tekening, 10469
        - Bijbehorende tekening, 15364
        - Bijbehorende tekening, 15365
        - Bijbehorende tekening, 15366
        - Bijbehorende tekening, 20262
        - Bijbehorende tekening, 20263
        - Bijbehorende tekening, 20264
        - Bijbehorende tekening, 20265
        - Bijbehorende tekening, 20266
        - Bijbehorende tekening, 20267
        - Bijbehorende tekening, 20268
        - Bijbehorende tekening, 20269
        - Bijbehorende tekening, 20270
        - Bijbehorende tekening, 20271
        - Bijbehorende tekening, 20272
        - Bijbehorende tekening, 20273
        - Bijbehorende tekening, 20274
        - Bijbehorende tekening, 20275
        - Bijbehorende tekening, 20276
      - Het Witven (NB)., 1954-1958; 1651
      - Woldendorp II (Gr)., 1962-1967; div. nrs.
        - Stukken, 1652
        - Bijbehorende tekening, 7693
        - Bijbehorende tekening, 7694
        - Bijbehorende tekening, 7695
        - Bijbehorende tekening, 7696
        - Bijbehorende tekening, 7697
        - Bijbehorende tekening, 7698
        - Bijbehorende tekening, 7699
        - Bijbehorende tekening, 7700
        - Bijbehorende tekening, 7701
        - Bijbehorende tekening, 7702
      - Wollegaast (F)., 1948-1952; 1653
      - Wolphaartsdijk (Z)., 1977-1986; div. nrs.
        - Stukken, 2078
        - Bijbehorende tekening, 8869
        - Bijbehorende tekening, 8870
        - Bijbehorende tekening, 8871
        - Bijbehorende tekening, 8872
        - Bijbehorende tekening, 8873
        - Bijbehorende tekening, 8874
        - Bijbehorende tekening, 8875
        - Bijbehorende tekening, 8876
        - Bijbehorende tekening, 8877
        - Bijbehorende tekening, 10639
      - Wommels (F)., 1974-1988; div. nrs.
        - Stukken, 2079
        - Bijbehorende tekening, 8878
        - Bijbehorende tekening, 8879
        - Bijbehorende tekening, 8880
        - Bijbehorende tekening, 10640
        - Bijbehorende tekening, 20383
      - Wonseradeel (F)., 1957; 1655; stuk
      - Wonseradeel-Noord (F)., 1967-1986; div. nrs.
        - 1967-1974, div. nrs.
          - Stukken, 1675
          - Bijbehorende tekening, 7731
          - Bijbehorende tekening, 7732
          - Bijbehorende tekening, 7733
          - Bijbehorende tekening, 7734
          - Bijbehorende tekening, 7735
          - Bijbehorende tekening, 7736
          - Bijbehorende tekening, 7737
          - Bijbehorende tekening, 7738
          - Bijbehorende tekening, 10398
          - Bijbehorende tekening, 10399
        - 1986, 2117
      - Wonseradeel-Zuid (F)., 1975-1986; div. nrs.
        - Stukken, 2081
        - Bijbehorende tekening, 8896
        - Bijbehorende tekening, 10649
        - Bijbehorende tekening, 10650
        - Bijbehorende tekening, 10651
        - Bijbehorende tekening, 10652
        - Bijbehorende tekening, 10653
        - Bijbehorende tekening, 10654
        - Bijbehorende tekening, 15553
        - Bijbehorende tekening, 15554
        - Bijbehorende tekening, 20384
      - Het Woud (Gld)., 1947-1959; div. nrs.
        - 1947-1948, 1665
        - 1959, div. nrs.
          - Stukken, 1666
          - Bijbehorende tekening, 15317
          - Bijbehorende tekening, 15318
      - Polder Het Woud (NH)., 1948-1967; 1667, 7718
        - Stukken, 1667
        - Bijbehorende tekening, 7718
      - Wymbritseradeel (F)., 1976-1991; div. nrs.
        - Stukken, 2077
        - Bijbehorende tekening, 8866
        - Bijbehorende tekening, 8867
        - Bijbehorende tekening, 8868
        - Bijbehorende tekening, 10635
        - Bijbehorende tekening, 10636
        - Bijbehorende tekening, 10637
        - Bijbehorende tekening, 10638
        - Bijbehorende tekening, 15546
        - Bijbehorende tekening, 15547
        - Bijbehorende tekening, 15548
        - Bijbehorende tekening, 15549
        - Bijbehorende tekening, 15550
        - Bijbehorende tekening, 15551
        - Bijbehorende tekening, 15552
        - Bijbehorende tekening, 20381
        - Bijbehorende tekening, 20382
      - IJdoorn (NH)., 1954-1968; 1669
      - Yerseke Moer (Z)., 1962-1985; div. nrs.
        - Stukken, 2080; pak
        - Bijbehorende tekening, 8881
        - Bijbehorende tekening, 8882
        - Bijbehorende tekening, 8883
        - Bijbehorende tekening, 8884
        - Bijbehorende tekening, 8885
        - Bijbehorende tekening, 8886
        - Bijbehorende tekening, 8887
        - Bijbehorende tekening, 8888
        - Bijbehorende tekening, 8889
        - Bijbehorende tekening, 8890
        - Bijbehorende tekening, 8891
        - Bijbehorende tekening, 8892
        - Bijbehorende tekening, 8893
        - Bijbehorende tekening, 8894
        - Bijbehorende tekening, 8895
        - Bijbehorende tekening, 10641
        - Bijbehorende tekening, 10642
        - Bijbehorende tekening, 10643
        - Bijbehorende tekening, 10644
        - Bijbehorende tekening, 10645
        - Bijbehorende tekening, 10646
        - Bijbehorende tekening, 10647
        - Bijbehorende tekening, 10648
      - IJmond (NH)., 1955-1962; div. nrs.
        - Stukken, 1670
        - Bijbehorende tekening, 7719
        - Bijbehorende tekening, 7720
        - Bijbehorende tekening, 7721
      - IJsselland (Gld)., 1953-1983; div. nrs.
        - Stukken, 2082
        - Bijbehorende tekening, 8897
        - Bijbehorende tekening, 8898
        - Bijbehorende tekening, 8899
        - Bijbehorende tekening, 8900
        - Bijbehorende tekening, 8901
        - Bijbehorende tekening, 8902
      - IJsselmonde (ZH)., 1971-1984; div. nrs.
        - Stukken, 2086
        - Bijbehorende tekening, 10660
        - Bijbehorende tekening, 10661
        - Bijbehorende tekening, 10662
        - Bijbehorende tekening, 10663
        - Bijbehorende tekening, 15555
        - Bijbehorende tekening, 15556
        - Bijbehorende tekening, 15557
        - Bijbehorende tekening, 20385
        - Bijbehorende tekening, 20386
      - IJzendijke-Hoofdplaat (Z)., 1988-1993; 2138
      - Zaanslag (Z)., 1950; 1671
      - De Zaligheden (NB)., 1947-1978; div. nrs.
        - Stukken, 1735
        - Bijbehorende tekening, 7920
        - Bijbehorende tekening, 7921
        - Bijbehorende tekening, 15335
        - Bijbehorende tekening, 15336
        - Bijbehorende tekening, 15337
        - Bijbehorende tekening, 15338
        - Bijbehorende tekening, 15339
      - De Zandhoek (NB)., 1960; div. nrs.
        - Stuk, 1672
        - Bijbehorende tekening, 7722
        - Bijbehorende tekening, 7723
      - Zeeland (Z)., 1953-1958; div. nrs.
        - Stukken, 1673
        - Bijbehorende tekening, 7724
        - Bijbehorende tekening, 7725